臺灣高等法院高雄分院刑事判決　　　　　　　　　　九十三年度上訴字第七五號
　　上　訴　人　臺灣高雄地方法院檢察署檢察官
　　被　　　告　甲○○
右上訴人因被告違反毒品危害防制條例案件，不服臺灣高雄地方法院九十三年度訴字
第三一四號中華民國九十三年六月九日第一審判決（起訴案號：臺灣高雄地方法院檢
察署九十二年度毒偵字第六七八四號；併辦案號：同署九十三年度偵字第二七四三號
），提起上訴，本院判決如左：
    主  文
原判決撤銷。
甲○○連續施用第一級毒品，累犯，處有期徒刑拾月。
    事  實
一、甲○○前因肅清煙毒條例案件，於民國（下同）八十五年四月二十五日，經台灣
    高雄地方法院以八十五年度訴字第四六○號判處有期徒刑三年二月確定，並於九
    十年七月十八日縮短刑期執行完畢。又曾另因施用毒品案件，經該院以八十八年
    度毒聲字第三二六九號裁定觀察、勒戒後，認有繼續施用毒品之傾向，再由該院
    以八十八年度毒聲字第三八四一號裁定令入戒治處所施以強制戒治，並經該院以
    八十八年度毒聲字第七三七五號裁定停止戒治，所餘戒治期間付保護管束，而於
    八十八年十月二十一日自臺灣屏東戒治所釋放，並於八十九年五月二十七日保護
    管束期滿未經撤銷，而視為強制戒治執行完畢，由臺灣高雄地方法院檢察署檢察
    官於八十九年六月五日，以八十九年度戒毒偵字第六四七號為不起訴處分。
二、詎甲○○仍不知悔改，竟於強制戒治執行完畢後五年內，復基於施用第一級毒品
    海洛因之概括犯意，連續自九十二年九月十二日起，至九十三年五月八日八時三
    十五分回溯二十四小時內之某時，在其位於高雄市○○區○○路五四六巷一三弄
    三號（起訴書誤載為十二弄三號）之住處，以將第一級毒品海洛因摻入香菸後，
    點燃香菸吸食霧氣之方式，連續施用第一級毒品海洛因多次。嗣於九十二年九月
    十八日十八時許，甲○○在偵查犯罪之警察機關未發覺犯罪前，主動前往高雄市
    政府警察局楠梓分局供出其犯罪，始悉上情。惟甲○○於自白犯罪後，於偵審中
    ，屢經傳喚無著，嗣經台灣高雄地方法院發布通緝，始於九十三年五月八日八時
    三十五分許，在高雄市鼓山區○○○路與明誠三路口為警緝獲，經警採尿，仍驗
    出有嗎啡陽性反應。
三、案經高雄市政府警察局楠梓分局報請臺灣高雄地方法院檢察署檢察官偵查起訴，
    及由高雄市政府警察局鼓山分局報請台灣高雄地方法院檢察署檢察官移送本院併
    案審理。
    理  由
一、右揭犯罪事實，已據被告甲○○坦承不諱，又被告為警查獲時所採取之尿液，經
    送高雄市立凱旋醫院以免疫學分析法及氣相層析質譜儀法方法檢驗，均呈嗎啡陽
    性反應，有該醫院九十二年十月一日高市凱醫檢字第四一三五四號、九十三年五
    月十七日高市凱醫檢字第○一八五八號煙毒尿液檢驗成績書暨毒品案件編號與真
    實姓名對照表，及高雄醫學大學附設中和紀念醫院九十三年六月二十九日管藥認
    可字第○○五號檢驗報告附卷可稽，足認被告自白與事實相符，其確有上開連續
    施用第一級毒品海洛因之犯行，堪以認定。
二、核被告所為，係犯毒品危害防制條例第十條第一項施用第一級毒品罪。被告持有
    第一級毒品後進而施用，其持有之低度行為應被施用之高度行為所吸收，不另論
    罪。被告先後多次施用第一級毒品犯行，時間緊接，犯罪構成要件相同，顯係基
    於概括之犯意反覆為之，為連續犯，應依刑法第五十六條之規定以一罪論處，並
    加重其刑。又被告前曾因肅清煙毒條例案件，於八十五年四月二十五日，經台灣
    高雄地方法院以八十五年度訴字第四六○號判處有期徒刑三年二月確定，並於九
    十年七月十八日縮短刑期執行完畢，有臺灣高等法院被告全國前案紀錄表及臺灣
    高雄地方法院檢察署刑案資料查註紀錄表各一份附卷可考，被告於有期徒刑執行
    完畢後，五年內再犯本件有期徒刑以上之本罪，為累犯，應依刑法第四十七條之
    規定，遞加重其刑。又被告雖於九十二年九月十八日十八時許，有偵查犯罪權限
    之警察機關未發覺本件犯罪之前，即主動前往高雄市政府警察局楠梓分局供出本
    件犯罪事實等情，除據被告供明外，復有高雄市政府警察局楠梓分局刑事案件移
    送報告書一份在卷可佐，固堪認定；惟被告不僅於偵查中未到庭應訊，於原審審
    理期間無法傳喚、拘提到案，嗣因該院發布通緝，始於九十三年五月八日被警逮
    捕到案等情，有傳票、拘票、報告書、高雄市政府警察局鼓山分局解送通緝人犯
    報告書各一份附卷足憑，足認被告並無接受裁判之意思，已與自首之要件不符；
    況被告於九十三年五月八日八時三十五分為警緝獲，又驗出有嗎啡陽性反應，被
    告於九十三年五月八日八時三十五分回溯二十四小時內之某時仍有施用第一級毒
    品行為，被告前開施用第一級毒品之行為，自無適用刑法第六十二條自首減刑之
    規定可言。又併案部分與起訴事實有連續犯裁判上一罪關係，為起訴效力所及，
    本院自得一併審理。
三、原審論處被告罪刑，固非無見。惟查，原審未及就併案部分予以審理，尚有未洽
    ，檢察官上訴意旨執此而指摘原判決不當，為有理由，應將原判決撤銷改判。審
    酌被告前有煙毒前科，竟於刑之執行完畢後，仍不知悔改，於毒品危害防制條例
    施行後復因施用毒品，經觀察、勒戒及強制戒治，由檢察官為不起訴處分確定後
    ，仍無法戒絕毒品，顯見其無戒除毒癮之決心，惟念及其施用毒品僅自戕一己之
    身體健康，及其犯罪後坦承犯行等一切情狀，量處如主文所示之刑。末查，公訴
    意旨雖請求就扣案之物，依法宣告沒收，惟本案並無任何物品扣案，公訴意旨請
    求宣告沒收扣案物品，自屬無據，附此敘明。
據上論結，應依刑事訴訟法第三百六十九條第一項前段、第三百六十四條、第二百九
十九條第一項前段，毒品危害防制條例第十條第一項，刑法第十一條前段、第五十六
條、第四十七條，判決如主文。
本案經檢察官郭振昌到庭執行職務。
中      華      民      國    九十三    年      八      月    三十一    日
                              臺灣高等法院高雄分院刑事第五庭
                                  審判長法官  曾永宗
                                        法官  陳明富
                                        法官  邱永貴
右正本證明與原本無異。
如不服本判決應於收受本判決後十日內向本院提出上訴書狀，其未述上訴理由者，
並得於提起上訴後十日內向本院補提理由書狀（均須按他造當事人之人數附繕本)「
切勿逕送上級法院」。
                                      書記官  梁雅華
中    華    民    國      九十三      年      八      月     三十一   日
附錄：本判決論罪科刑法條：
毒品危害防制條例第十條第一項
施用第一級毒品者，處六月以上五年以下有期徒刑。
